【裁判字號】    98,訴,698
【裁判日期】    981231
【裁判案由】    殺人未遂等
【裁判全文】
臺灣桃園地方法院刑事判決               98年度訴字第698號
公  訴  人  臺灣桃園地方法院檢察署檢察官
被      告  甲○○
            乙○○
共      同
指定辯護人  本院公設辯護人陳瑞明
被      告  丙○○
選任辯護人  廖大鵬律師
上列被告因殺人未遂等案件，經檢察官提起公訴（九十八年度偵
字第九八四九號），本院判決如下：
    主  文
甲○○共同殺人未遂，處有期徒刑陸年。又共同無故侵入他人住
宅，處有期徒刑肆月。應執行有期徒刑陸年貳月。
乙○○共同傷害人之身體，累犯，處有期徒刑陸月，如易科罰金
，以新臺幣壹仟元折算壹日。又共同無故侵入他人住宅，累犯，
處有期徒刑肆月，如易科罰金，以新臺幣壹仟元折算壹日。應執
行有期徒刑捌月，如易科罰金，以新臺幣壹仟元折算壹日。
丙○○共同殺人未遂，處有期徒刑伍年陸月。又共同無故侵入他
人住宅，處有期徒刑肆月。應執行有期徒刑伍年捌月。
    事  實
一、乙○○前因公共危險案件，經本院於民國97年3 月24日以九
    十七年度桃交簡字第五八七號判處有期徒刑五月確定，於98
    年3 月15日執行完畢。緣甲○○及同居女友丙○○多次因酒
    後與丁○○與戊○○發生口角衝突並遭其二人毆打，甲○○
    及丙○○因此懷恨在心。於98年5月4日晚上某時，甲○○及
    其弟乙○○及丙○○三人在桃園縣大溪鎮○○路109 巷32號
    家中飲酒，甲○○、丙○○二人談及上開酒後遭丁○○及戊○○毆打之事，心生怨恨，甲○○及乙○○遂提議前往尋仇
    ，甲○○並暗自由上開住處某處攜帶扣案之水果刀一把備用
    （非屬槍砲彈藥刀械管制條例所定管制刀械），甲○○、乙○○及丙○○即基於共同傷害之犯意聯絡，於98年5月5日凌
    晨零時許，在丙○○之帶路下，推由乙○○騎乘機車搭載甲○○及丙○○一同前往丁○○位於桃園縣大溪鎮○○路24之
    3號3樓之住處。因丙○○指示錯誤，甲○○等三人先上至該
    棟大樓4樓，因該處住戶王清榮指引，乙○○即率先回返3樓
    找到丁○○房間，甲○○、乙○○及丙○○共同基於無故侵
    入住宅之犯意聯絡，由乙○○先行踹開丁○○位於桃園縣大
    溪鎮○○路24之3號3樓之住宅房門而強行進入屋內，乙○○
    並率先徒手毆打熟睡中之丁○○，丁○○為保護身旁已懷有
    身孕之女友戊○○，即以其身體抱住戊○○，而乙○○仍繼
    續毆打丁○○及用腳壓住丁○○之頭部，俟乙○○毆打完畢
    並放開丁○○後，甲○○復上前徒手毆打丁○○，致丁○○
    因而受有橫隔膜撕裂傷、肝臟撕裂傷及腎臟撕裂傷等傷害。
    惟甲○○因力氣不及丁○○，在扭打過程中遭丁○○推倒在
    地，甲○○見不敵丁○○，竟提昇原傷害之犯意為殺人犯意
    ，持上開預藏之水果刀動手刺殺丁○○。而丙○○因見男友
    甲○○與丁○○拉扯扭打並遭推倒在地，亦提升原傷害之犯
    意為殺人犯意，在旁大聲喝「給他死、給他死（台語）」
    等語。而甲○○明知胸部（起訴書均誤載為腹部）為人體之
    重要部位，若以尖銳刀器刺入，足以導致死亡之結果，竟仍
    與丙○○基於共同殺人之犯意聯絡，由甲○○取出預藏之上
    開水果刀，朝丁○○胸部猛刺，並揚稱：「我今日要你這一
    條命」等語，致丁○○因而受有胸壁穿刺傷、右側氣血胸併
    休克等傷害。三人行兇後隨即逃離現場，甲○○並將上開水
    果刀交予丙○○隨手丟棄在桃園縣大溪鎮○○路24號1 樓空
    地。戊○○發現丁○○身上大量失血，即至4 樓友人王清榮
    租屋處借用電話求救，將倒臥血泊中之丁○○送往醫院急救
    始倖免於死。嗣於98年5月5日凌晨3 時許，甲○○及丙○○
    在桃園縣大溪鎮○○路263號前，為警查獲，並循線扣得上
    開水果刀一把。
二、案經丁○○告訴及桃園縣政府警察局大溪分局報請臺灣桃園
    地方法院檢察署檢察官偵查起訴。
    理  由
壹、證據能力部分：
一、按被告以外之人於審判外之言詞或書面陳述，除法律有規定
    者外，不得作為證據，刑事訴訟法第一百五十九條第一項定
    有明文。又被告以外之人於檢察事務官、司法警察官或司法
    警察調查中所為之陳述，未經被告於審判期日踐行詰問之程
    式，性質上屬於傳聞證據，依同法第一百五十九條之二規定
    ，該陳述除具有較可信之特別情況及為證明犯罪事實存否所
    必要者外，不具有證據能力；所謂「具有較可信之特別情況
    」，應係指該被告以外之人於檢察事務官、司法警察官或司
    法警察調查中所為之陳述，與審判中不符，而其先前之陳述
    ，從客觀上之環境或條件等情況加以觀察，有足以取代審判
    中經反對詰問之可信性保證者而言（最高法院九十六年度台
    上字第五九七九號判決要旨參照）。經查：被告甲○○、乙○○、丙○○於警詢之證述對其他共同被告而言，與證人即
    告訴人丁○○、證人戊○○於警詢之證述，均屬被告以外之
    人於審判外之陳述，屬傳聞證據，本院審酌其等於偵查中及
    本院審理時均已到庭作證，且其警詢之證述與偵查中及本院
    審理時之證述相較，並無顯然不符而「具有較可信之特別情
    況」及非屬除該項傳聞證述外，已無從再就同一供述取得與
    其審判外陳述之相同供述內容，倘以其他證據代替，亦無從
    達到同一目的之情形之「必要性」要件，故被告甲○○、乙○○、丙○○與告訴人丁○○、證人戊○○於警詢之證述即
    無證據能力。
二、按被告以外之人於偵查中向檢察官所為之陳述，除顯有不可
    信之情況外，得為證據，刑事訴訟法第一百五十九條之一第
    二項定有明文。又刑事訴訟法第一百五十九條之一明定檢察
    官於偵查程序取得被告以外之人所為陳述，除顯有不可信之
    情況者外，均有證據能力，得為證據。當事人若主張其顯有
    不可信之情形者，本乎當事人主導證據調查原則，自應負舉
    證責任，否則，被告以外之人向檢察官所為之陳述，毋庸另
    為證明，即得作為認定被告犯罪之證據（最高法院九十六年
    度台上字第五六八四號判決要旨參照）。經查，被告甲○○
    、乙○○、丙○○於偵查之證述對其他共同被告而言，與告
    訴人丁○○、證人戊○○、王清榮於偵查中所為之證述固亦
    屬傳聞證據，惟被告於本院行準備程序時，同意此部分證據
    有證據能力（見本院卷第66頁），復未具體指明上開證人於
    偵查中所述有何「顯有不可信之情況」存在，本院亦查無前
    開證述有此情形，故被告甲○○、乙○○、丙○○與告訴人
    丁○○、證人戊○○、王清榮偵查中所為之證述，毋庸另為
    證明，即應認有證據能力。
三、又被告以外之人於審判外之陳述，雖不符刑事訴訟法第一百
    五十九條之一至第一百五十九條之四之規定，而經當事人於
    審判程序同意作為證據，法院審酌該言詞陳述或書面陳述作
    成時之情況，認為適當者，亦得為證據；當事人、代理人或
    辯護人於法院調查證據時，知有刑事訴訟法第一百五十九條
    第一項不得為證據之情形，而未於言詞辯論終結前聲明異議
    者，視為有前項之同意，刑事訴訟法第一百五十九條之五定
    有明文。本件認定事實所引用卷附之其餘供述證據，被告及
    辯護人於本院行準備程序時均同意此部分證據有證據能力（
    見本院卷第66頁），且迄於本院言詞辯論終結前亦未異議，
    本院審酌前開證據均查無有何違反法定程序取得之情形，亦
    無顯有不可信與不得作為證據等情，故均應認為有證據能力
    。
四、至其餘非供述證據，本院查無有何違反法定程序取得之情形
    ，應認有證據能力。
貳、認定犯罪事實所憑證據及理由：
一、被告甲○○、丙○○所犯無故侵入住宅、殺人未遂之部分：
（一）訊據被告甲○○、丙○○對其二人有無故侵入住宅之犯行
      及被告甲○○對其有傷害告訴人丁○○之行為，於偵查及
      本院審理時均坦承不諱，惟其二人均矢口否認有殺人之故
      意云云，被告甲○○辯稱：扣案之水果刀為伊在丁○○住
      處3 樓廚房取得並帶至案發地點，而非伊所預藏云云；被
      告丙○○則辯稱：伊並不知甲○○身上藏有扣案之水果刀
      云云。惟查，上開犯罪事實業據證人即告訴人丁○○、證
      人戊○○於偵查中對被告三人無故侵入其等住宅後，被告
      甲○○毆打並刺殺證人丁○○，被告丙○○則在一旁吆喝
      助勢之過程，均證述綦詳（見偵卷第89至91頁、第87至88
      頁），而證人王清榮於偵查中對被告三人曾向其詢問告訴
      人丁○○房間住置，及其後證人戊○○向其借用電話呼叫
      救護車始將證人丁○○送醫治療等情，亦證述明確（見偵
      卷第106至107頁），且被告甲○○、丙○○於偵查及本院
      羈押調查、準備程序及審理時分別以被告身分及於偵查中
      暨本院審理時經轉換為證人身分具結後，對渠等有於上開
      時、地為報復告訴人丁○○而前往其住處，且在未得告訴
      人丁○○同意前，即強行進入其住處，而後被告甲○○有
      毆打並持刀刺傷告訴人丁○○等情節（見偵卷第70頁，第
      110至113頁、第34至36頁、第63至64頁、第128至132頁，
      本院九十八年度聲羈字第三○六號卷第13至14頁反面、第
      16至17頁，本院卷第35頁、第64頁、第187頁、第217頁、
      第29至31頁、第65頁、第119至133頁、第218 頁）、被告
      乙○○於偵查及本院審理時經具結後，對其等深夜至告訴
      人丁○○住處之目的係為尋仇，且其等未經告訴人丁○○
      同意即進入告訴人丁○○住處，與被告甲○○除毆打告訴
      人丁○○外，亦有持刀刺傷告訴人丁○○等情（見偵卷第
      69 頁、第121至122頁，本院卷第138頁），均陳述明確。
      而告訴人丁○○因此受有胸壁穿刺傷、右側氣血胸併休克
      、橫隔膜撕裂傷、肝臟撕裂傷及腎臟撕裂傷之傷害等情，
      復有長庚紀念醫院診斷證明書與98年6 月16日（九八）長
      庚院法字第0525號函、病危通知單、傷勢照片及現場照片
      在卷可憑（見偵卷第46頁、第95頁、第140 頁、第96頁、
      第48至80頁）。
（二）被告甲○○雖以上情置辯，惟其於警詢時先供稱：我在離
      開4 樓時好像是樓梯口順手拿了一把水果刀云云（見偵卷
      第12頁），於偵查及審判中則改稱：3 樓的廚房來的云云
      （見偵卷第70頁、第111頁，本院卷第35頁、第64頁、第1
      89頁），其供述明顯不一，已難採信。且依告訴人丁○○
      及證人戊○○於偵查中經隔離訊問後則一致證稱：扣案水
      果刀不是我家裏的刀，我家3、4樓梯口也不可能有這把水
      果刀等語（見偵卷第90頁、第88頁）、證人王清榮於偵查
      中亦證稱：該水果刀不可能在我們3、4樓樓梯間等語（見
      偵卷第107 頁），足認被告甲○○上開所辯均屬不實。另
      依被告丙○○於偵查中證稱：我們從4樓下來3樓，甲○○
      都沒有離開，也沒有到3樓廚房等語（見偵卷第132頁），
      及於本院審理時證稱：刀子我猜是甲○○從家裡帶出來只
      是藏在他的身上，因為我從在甲○○的家中一直到在丁○○家看到甲○○拿刀子的這段期間，都沒有看到甲○○有
      拿刀子的動作，而我從頭到尾都在他身邊等語（見本院卷
      第127 頁），堪認扣案之水果刀應係被告甲○○自其住處
      攜帶而出，是被告甲○○所辯，要無足採。
（三）按刑法上殺人罪與傷害人致死罪之區別，本視加害人有無
      殺意為斷，被害人所受之傷害程度，固不能據為認定有無
      殺意之唯一標準，但加害人之下手情形如何，於審究犯意
      方面，仍不失為重要參考資料（最高法院二十年非字第一
      ○四號判例要旨參照）。經查，本件告訴人丁○○遭被告
      甲○○持刀刺殺而受有上開傷害乙節，已如前述，參酌告
      訴人丁○○受傷之部位為胸壁穿刺傷、右側氣血胸併休克
      等處，核與告訴人丁○○於偵查中證稱：被告甲○○拿水
      果刀刺我之被害情節相符（見偵卷第89頁），再由長庚紀
      念醫院當時已就告訴人丁○○所受傷勢，發出之病危通知
      書，及依該院於98年6月16日以（九八）長庚院法字第052
      5 號函說明二略以：就告訴人丁○○當時所受傷勢，曾開
      立病危通知單予家屬，後經緊急手術治療，病況穩定，但
      因後續合併肺部感，若治療成效不佳，有危及生命可能等
      情觀之，足見被告甲○○確係持刀朝告訴人丁○○胸部位
      置刺殺，且力道之猛，灼然可知。而胸部為人體要害部位
      ，持扣案之水果刀朝該部位猛力刺入，足以致人於死，為
      被告甲○○所知悉（見偵卷第112 頁），且依告訴人丁○○及證人戊○○於偵查中經隔離訊問後均一致證稱：甲○○打丁○○時有說「我今日要你這一條命」等語（見偵卷
      第90頁、第87頁），及被告丙○○於本院審理時復證稱：
      丁○○體型明顯優於甲○○，甲○○打架不可能打得贏丁○○等語（見本院卷第121 頁），與被告甲○○於警詢時
      亦供稱：因為我先前曾與丁○○吵過架，也打過架所以才
      會臨時拿刀子去他住處想要報仇等語（見偵卷第13頁）、
      於偵查中供稱：我打輸丁○○，就拿水果刀刺向他的肚子
      ；因為談到之前我被丁○○打、丙○○被戊○○打，所以
      很不爽等語（見偵卷第70頁、第110 頁）綜合觀之，堪認
      被告甲○○係因其體型上具於弱勢，且先前已有打輸告訴
      人丁○○之經驗，然為達成報仇之目的，故而預先攜帶扣
      案之水果刀前往告訴人丁○○住處，而其既對於以刀刺入
      胸部將造成死亡結果有所認識及預見，竟仍執意悍然為之
      ，且其下手力道猶如此猛烈，足見被告甲○○行兇時之殺
      意係極為堅定，是被告甲○○行為時確係有殺害告訴人丁○○之故意甚明，故其所辯洵無足採。
（四）又被告丙○○雖亦以上情置辯，然共同正犯之成立，祇須
      具有犯意之聯絡，行為之分擔，既不問犯罪動機起於何人
      ，亦不必每一階段犯行，均經參與。共同實行犯罪行為之
      人，在合同意思範圍內，各自分擔犯罪行為之一部，相互
      利用他人之行為，以達其犯罪之目的者，即應對於全部所
      發生之結果，共同負責；共同正犯間，非僅就其自己實行
      之行為負其責任，並在犯意聯絡之範圍內，對於他共同正
      犯所實行之行為，亦應共同負責；又共同正犯不限於事前
      有協定，即僅於行為當時有共同犯意之聯絡者亦屬之，且
      表示之方法，不以明示通謀為必要，即相互間有默示之合
      致亦無不可（最高法院九十七年度台上字第二五一七號判
      決要旨參照）。查被告丙○○與甲○○在飲酒後因回想過
      去遭告訴人丁○○及戊○○二人欺凌之痛苦往事，而決心
      報復，並不顧當時已為凌晨時分仍與被告甲○○、乙○○
      一同動身前往告訴人丁○○住處，且其於被告甲○○下手
      毆打告訴人丁○○時，在一旁吆喝「給他死、給他死（台
      語）」等語，業據告訴人丁○○及證人戊○○於偵查中證
      述明確（見偵卷第89頁、第91頁、第87至88頁），而被告
      丙○○於本院行準備程序及審理時亦供稱：當時我有說「
      打乎死、打乎死（台語）」等語（見本院卷第65頁、第13
      3 頁），顯見被告丙○○當可預見被告甲○○在報仇心切
      的情形下，極有可能因此殺害告訴人丁○○以洩憤，然其
      仍不斷地在一邊吆喝助勢，是其對被告甲○○如因此將告
      訴人丁○○打死，應為其所得預見且不違反其本意，雖被
      告甲○○係以扣案之水果刀刺殺告訴人丁○○，然既未逸
      脫被告丙○○原先之殺人犯意範疇，是被告丙○○有共同
      殺人之故意，即堪以認定，其所辯乃卸責之詞，洵無足採
      。
（五）綜上所述，被告甲○○、丙○○所辯僅係飾卸之詞，要無
      足採，本件事證明確，被告甲○○、丙○○之犯行均堪以
      認定，應依法論科。
二、被告乙○○所涉無故侵入住宅及傷害之部分：
（一）訊據被告乙○○對其有無故侵入告訴人丁○○住處與傷害
      告訴人丁○○之犯行，於偵查及本院審理時坦承不諱（見
      偵卷第69頁、第118至119頁，本院卷第31至32頁、第65頁
      、第138至143頁、第217至218頁），並有告訴人丁○○於
      偵查中對被告乙○○有毆打告訴人丁○○之行為證述明確
      （見偵卷第90頁），且被告甲○○、丙○○於偵查中及本
      院審理時對被告乙○○有毆打告訴人丁○○之行為，亦證
      述明確（見偵卷第64頁、第131頁，本院卷第133頁），並
      有前述診斷證明書在卷可考，堪認被告乙○○之自白與事
      實相符，應予採信。
（二）至公訴人雖認被告乙○○亦具有殺人之犯意，惟殺人未遂
      與傷害之區別，應綜合主、客觀各種情節以茲判斷，業已
      說明如前。而殺人犯意之存否，固為行為人內在主觀之意
      思，且不易為他人所知悉，惟仍須以積極之證據證明，不
      得以推測或擬制之方法，以為裁判之基礎。經查，被告乙○○與告訴人丁○○、證人戊○○於案發前並無仇恨，業
      據證人丙○○、甲○○於本院審理時證述明確（見本院卷
      第122頁、第183頁），是其當日僅因聽聞被告甲○○及丙○○訴說前曾遭告訴人丁○○及證人戊○○如何欺負，始
      一時產生憤怒之情緒而共同前往尋仇，惟尚難據此即認其
      與告訴人丁○○間有何深仇大恨而有致告訴人丁○○於死
      地之動機。且本件亦無證據足認被告乙○○事前已知悉被
      告甲○○有攜帶扣案之水果刀一把，欲持以刺殺告訴人丁○○，而被告乙○○仍容忍之，或被告乙○○有就殺人犯
      行在場助勢等情形，自難認被告乙○○與被告甲○○、丙○○有殺害告訴人丁○○之犯意聯絡及行為分擔。本件因
      無積極證據足認被告乙○○主觀上有殺人之犯意存在，是
      被告乙○○所為應認為係出於傷害之犯意，而為傷害告訴
      人丁○○之行為。
（三）綜上所述，本案事證明確，被告乙○○所為普通傷害犯行
      洵堪認定，應依法論科。
參、論罪科刑：
一、按被告行為後法律有變更者，適用行為時之法律。但行為後
    之法律有利於行為人者，適用最有利於行為人之法律，刑法
    第二條第一項定有明文。查被告乙○○行為後，刑法第四十
    一條關於易科罰金之折算標準先於97年12月30日修正，經總
    統於98年1 月21日公布，並於98年9月1日施行。又於同年12
    月30日再次修正公布，並自公布日施行，茲就上開規定比較
    適用如下：
（一）98年9月1日施行前之刑法第四十一條第一項前段及第二項
      分別規定：犯最重本刑為五年以下有期徒刑以下之刑之罪
      ，而受六個月以下有期徒刑或拘役之宣告者，得以新臺幣
      一千元、二千元或三千元折算一日，易科罰金。前項規定
      於數罪併罰，其應執行之刑未逾六月者，亦適用之。98年
      9月1日施行後該條第四十一條第一項前段關於易科罰金之
      折算標準並未修正，僅將原第二項規定移列至第八項，而
      於同條第二項至第七項增列關於易服社會勞動之折算標準
      等相關規定，因未涉及法院裁量權之行使，非科刑規範事
      項變更，不生新舊法比較之問題而無刑法第二條法律變更
      規定之適用。
（二）惟98年9月1日施行之刑法第四十一條第八項（即94年2月2
      日修正公布之同條第二項）規定，業經大法官會議於98年
      6 月19日以釋字第六六二號解釋文謂：94年2月2日修正公
      布之現行刑法第四十一條第二項，關於數罪併罰，數宣告
      刑均得易科罰金，而定應執行之刑逾六個月者，排除適用
      同條第一項得易科罰金之規定部分，與憲法第二十三條規
      定有違，並與本院釋字第三六六號解釋意旨不符，應自解
      釋公布之日起失其效力等語，是該上開規自不得再予援用
      。
（三）故依上開解釋意旨，刑法第四十一條於98年12月30日再經
      修正公布並於同日施行，依修正後第四十一條第八項規定
      ：「第一項至第四項及第七項之規定，於數罪併罰之數罪
      均得易科罰金或易服社會勞動，其應執行之刑逾六月者，
      亦適用之。」，本件應適用修正後第四十一條第八項之規
      定，附此敘明。
二、核被告甲○○、丙○○所為，均係犯刑法第二百七十一條第
    二項、第一項之殺人未遂罪及同法第三百零六條第一項之無
    故侵入住宅罪。被告乙○○所為，係犯刑法第二百七十七條
    第一項之普通傷害罪及同法第三百零六條第一項之無故侵入
    住宅罪。公訴人認被告乙○○之行為係成立刑法第二百七十
    一條第二項、第一項之殺人未遂罪嫌，尚有未洽，業已說明
    如前，惟起訴之基本社會事實同一，本院爰依法變更起訴法
    條。又被告甲○○及丙○○雖著手於殺人行為之實施，惟未
    生死亡之結果，屬未遂犯，爰依刑法第二十五條第二項之規
    定減輕其刑。查被告甲○○毆打告訴人丁○○後又持刀刺殺
    之，是其毆打告訴人丁○○之傷害行為，應已為殺人行為所
    吸收，不另論罪。被告甲○○、丙○○就所犯殺人未遂罪之
    部分；被告甲○○、乙○○、丙○○就傷害之部分；被告甲○○、乙○○、丙○○就所犯無故侵入住宅罪之部分，均分
    別有犯意聯絡或兼有行為分擔，應分別論以共同正犯。又被
    告甲○○、丙○○就其所犯殺人未遂罪與無故侵入住宅罪間
    、被告乙○○就其所犯傷害罪及無故侵入住宅罪間，均屬犯
    意各別，行為互殊，均應分論併罰。再被告乙○○有事實欄
    所載之前科紀錄及執行情形，有臺灣高等法院被告前案紀錄
    表在卷足憑，其於徒刑執行完畢後五年內故意再犯本件有期
    徒刑以上之罪，為累犯，應依刑法第四十七條第一項之規定
    加重其刑。爰審酌被告甲○○、丙○○與告訴人丁○○間僅
    因細故，即萌生殺人之犯意並決意下手實施，兼衡告訴人丁○○所受傷害之程度甚重，而被告乙○○不問是非即與被告
    甲○○、丙○○同往告訴人丁○○住處尋仇鬥毆，及被告甲○○、丙○○犯後未能坦承全部犯行，態度欠佳，兼衡其三
    人犯罪之手段與被告三人之素行等一切情狀，分別量處如主
    文所示之刑及定其應執行之刑，被告乙○○所犯部分並均諭
    知易科罰金之折算標準。至被告甲○○行兇所用之水果刀，
    因被告甲○○否認為其所有，且無證據足認為其所有，又非
    違禁物，自無從宣告沒收，併此敘明。
據上論斷，應依刑事訴訟法第二百九十九條第一項前段、第三百
條，刑法第二十八條、第二百七十一條第二項、第一項、第三百
零六條第一項、第二百七十七條第一項、第二十五條第二項、第
四十七條第一項、第五十一條第五款，修正後刑法第四十一條第
一項前段、第八項，刑法施行法第一條之一第一項、第二項前段
，判決如主文。
本案經檢察官馮浩庭到庭執行職務。
中    華    民    國    98    年    12    月    31    日
                  刑事第十二庭審判長法  官  魏于傑
                                    法  官  許雅婷
                                    法  官  李文娟
以上正本證明與原本無異。
如不服本判決應於收受判決後10日內向本院提出上訴書狀，並應
敘述具體理由；其未敘述上訴理由者，應於上訴期間屆滿後20日
內向本院補提理由書（均須按他造當事人之人數附繕本）「切勿
逕送上級法院」。
                                    書記官  蕭秀蓉
中    華    民    國    99    年    1     月    6     日
附錄本案論罪科刑法條全文：
刑法第二百七十一條第二項、第一項
刑法第三百零六條第一項
刑法第二百七十七條第一項

司法院資訊處製作；財團法人民間司法改革基金會備份。
